【裁判字號】    95,訴,2997
【裁判日期】    951103
【裁判案由】    毒品危害防制條例
【裁判全文】
臺灣板橋地方法院刑事判決              95年度訴字第2997號
公  訴  人  臺灣板橋地方法院檢察署檢察官
被      告  甲○○
                    (現另案於臺灣臺北監獄臺北分監執行中)
上列被告因違反毒品危害防制條例案件，經檢察官提起公訴（95
年度毒偵字第4851號），因被告於準備程序進行中就被訴事實為
有罪之陳述，經告知簡式審判程序之旨，本院裁定由受命法官獨
任進行簡式審判程序，並判決如下：
    主  文
甲○○施用第一級毒品，累犯，處有期徒刑拾月，扣案第一級毒
品海洛因貳包（總淨重零點零捌公克，總空包裝重零點參捌公克
）沒收銷燬之。
    事  實
一、甲○○前於民國87年間因施用毒品案件，經本院以87年度毒
    聲字第1870號裁定送勒戒處所觀察、勒戒後，認有繼續施用
    毒品之傾向，復經本院以88年度毒聲字第261 號裁定令入戒
    治處所施以強制戒治，嗣經本院以88年度毒聲字第3207號裁
    定停止戒治，所餘戒治期間付保護管束，惟因違反保護管束
    應遵守事項情節重大，再經本院以88年度毒聲字第5487號裁
    定撤銷保護管束，並令入戒治處所施以強制戒治，已於90年
    1 月24日強制戒治執行完畢而釋放，並經臺灣板橋地方法院
    檢察署檢察官以90年度戒毒偵字第109 號為不起訴處分確定
    。又因施用毒品，經本院於93年9 月9 日以93年度訴字第12
    21號判處有期徒刑7 月確定，於94年6 月16日縮刑期滿執行
    完畢。詎仍無法戒除毒癮，復於前開強制戒治執行完畢後5
    年內，明知海洛因業經公告列為毒品危害防制條例第2 條之
    第1 級毒品，不得非法持有、施用，竟基於施用第1 級毒品
    海洛因之犯意，於95年7 月11為警採尿前26小時內某時許，
    在臺北縣中和市○○路989 巷31之2 號住處，以注射針筒施
    用之方法，施用海洛因1 次，嗣於95年7 月11日8 時25分許
    ，在臺北縣中和市○○路39巷前為警查獲，並扣得甲○○所
    有供施用之第1 級毒品海洛因毒品2 包（總淨重0.08公克，
    總空包裝重0.38公克）。
二、案經臺北縣政府警察局永和分局報請臺灣板橋地方法院檢察
    署檢察官偵查起訴。
    理  由
一、訊據被告甲○○坦承前開犯罪實，而被告於95月7 月11日為
    警所採尿液送臺灣檢驗科技股份有限公司檢驗結果，發現確
    有鴉片類之陽性反應，此有臺北縣政府警察局永和分局查獲
    毒品危害防制條例案件犯嫌代碼對照表、臺灣檢驗科技股份
    有限公司95年7 月25日出具之濫用藥物檢驗報告各1 紙附卷
    可稽。次查，該檢驗中心係先以酵素免疫分析法（ＥＩＡ）
    篩驗，其尿液中海洛因代謝物嗎啡、安非他命濃度超出檢測
    範圍，再以氣相層析質譜儀分析法（ＧＣ／ＭＳ）確認；其
    檢驗方法係以「氣相層析儀」先將物質氣化後，再經分析管
    分離，由於各種物質之沸點及對管柱之吸附力不同，在經過
    檢測器（Detector）測定後，表現出不同之滯留時間（Rete
    nsion time），以滯留時間來判斷係何種物質；再利用「質
    譜儀」為檢測器，將物質撞擊成碎片，記錄其質譜圖。因每
    個化合物之鍵結能力不同，故不同之物質會有其特定之質譜
    圖，因此在物質之判斷上有如指紋之鑑定，在理論上，扣除
    人為因素，其精確度已接近百分之百。次按海洛因經注射或
    吸入人體後，約80% 於24小時內自尿中排出，一般而言，尿
    液中能否驗出嗎啡陽性反應與其投與量、投與途徑、採尿時
    間、個人體質及檢測方法之靈敏度有關，國外曾有文獻報導
    注射6 毫克之海洛因鹽酸鹽，其代謝物嗎啡之平均可檢出時
    限約為26小時，業經行政院衛生署藥物食品檢驗局於81年9
    月8 日以藥檢壹字第8114885 號函述綦詳，被告上開所採尿
    液送驗結果既有鴉片類之陽性反應，顯見被告在經警採尿前
    之26小時內某時點，確曾有施用毒品海洛因犯行。此外，並
    有被告所有供施用之第1 級毒品海洛因毒品2 包（總淨重0.
    08公克，總空包裝重0.38公克）扣案可資佐證。足證被告前
    開自白應與事實相符，應予信實。第查，被告甲○○前於87
    年間因施用毒品案件，經本院以87年度毒聲字第1870號裁定
    送勒戒處所觀察、勒戒後，認有繼續施用毒品之傾向，復經
    本院以88年度毒聲字第261 號裁定令入戒治處所施以強制戒
    治，嗣經本院以88年度毒聲字第3207號裁定停止戒治，所餘
    戒治期間付保護管束，惟因違反保護管束應遵守事項情節重
    大，再經本院以88年度毒聲字第5487號裁定撤銷保護管束，
    並令入戒治處所施以強制戒治，已於90年1 月24日強制戒治
    執行完畢而釋放，並經臺灣板橋地方法院檢察署檢察官以90
    年度戒毒偵字第109 號為不起訴處分確定等情，有該等不起
    訴處分書及臺灣高等法院被告全國前案紀錄表在卷可稽，其
    於強制戒治執行完畢釋放後，5 年內再犯施用第1 級毒品之
    罪，與毒品危害防制條例第23條第2 項之規定相符，殆無疑
    問。從而，本案事證已臻明確，被告犯行洵堪認定，自應依
    法論科。
二、核被告甲○○所為，係犯毒品危害防制條例第10條第1 項之
    施用第1 級毒品罪。其施用前後持有海洛因之低度行為，應
    為施用海洛因之高度行為所吸收，不另論罪；查被告有如事
    實欄之科刑執行情形，有臺灣高等法院被告前案紀錄表附卷
    可按，其於有期徒刑執行完畢後五年內，再犯本案之罪，係
    屬累犯，應依刑法第47條第1 項之規定加重其刑。爰審酌被
    告已有因施用毒品經強制戒治，獲不起訴處分之寬典，猶因
    施用海洛因再犯本罪，顯未衷心悛悔，漠視法令之禁制，恣
    意濫用藥品，甚為可訾，兼衡其施用海洛因所生危害實以自
    戕健康為主，於他人尚無明顯重大危害及其犯後終能供認無
    隱，態度良好等一切情狀，量處如主文所示之刑，以示懲戒
    。
三、扣案之第1 級毒品海洛因毒品2 包（總淨重0.08公克，總空
    包裝重0.38公克），均係第1 級毒品，有法務部調查局95年
    8 月8 日調科壹字第060012219 號鑑定通知書1 紙附卷可參
    ，應依毒品危害防制條例第18條第1 項前段規定宣告沒收銷
    燬之。
據上論斷，應依刑事訴訟法第273 條之1 第1 項、第299 條第1
項前段，毒品危害防制條例第10條第1 項、第18條第1 項前段，
刑法第11條前段、第47條第1 項，判決如主文。
本案經檢察官朱立豪到庭執行職務。
中    華    民    國    95    年    11    月    3     日
                  刑事第十八庭  法  官  吳幸娥
以上正本證明與原本無異
如不服本判決應於送達後10日內向本院提出上訴狀
                                書記官  洪惠玲
中    華    民    國    95    年    11    月    3     日
附錄本案論罪科刑法條全文：
毒品危害防制條例第10條
施用第一級毒品者，處六月以上五年以下有期徒刑。
施用第二級毒品者，處三年以下有期徒刑。


司法院資訊處製作；財團法人民間司法改革基金會備份。
